【裁判字號】    97,消債更,170
【裁判日期】    971128
【裁判案由】    更生
【裁判全文】
臺灣桃園地方法院民事裁定           97年度消債更字第170號
聲  請  人
即債務人    乙○○
代  理  人  甲○○律師
上列當事人聲請消費者債務清理事件，本院裁定如下：
    主  文
債務人乙○○自中華民國九十七年十一月二十八日十八時起開始
更生程序。
命司法事務官進行本件更生程序。
    理    由
一、按法院開始更生程序之裁定，應載明其年、月、日、時，並
    即時發生效力。次按法院裁定開始更生或清算程序後，得命
    司法事務官，進行更生或清算程序，必要時，得選任律師、
    會計師或其他適當之自然人或法人一人為監督人或管理人。
    消費者債務清理條例第45條第1 項、第16條第1 項分別定有
    明文。
二、本件聲請人即債務人聲請意旨略以：其因不能清償債務情事
    ，於民國95年間曾依「中華民國銀行公會會員辦理消費金融
    案件無擔保債務協商機制」，以書面向最大債權金融機構安
    泰銀行請求共同協商債務清償方案，並於95年5月26日協商
    成立，聲請人每月應繳金額為新臺幣（下同）16,827元，自
    95年6 月間起繳款。然聲請人因失業離婚，獨自扶養幼子，
    致無力繼續履行上開協商條件而毀諾，上開情事並非聲請人
    主觀上惡意不履行協議，實係客觀上有不可歸責於聲請人之
    事由發生。又聲請人無擔保或無優先權之債務總額未逾一千
    二百萬元，復未經法院裁定開始清算程序或宣告破產，爰聲
    請更生等語。
三、經查，聲請人所主張之上開事實，業據其提出銀行協商之協
    議書影本、戶籍謄本、財團法人金融聯合徵信中心當事人查
    詢個人資料回覆書、勞工保險被保險人投保資料表、協議離
    婚書影本、綜合所得稅各類所得資料清單等為證，經核與其
    陳述相符，準此，堪認其情形與消費者債務清理條例第151
    條第5 項但書「因不可歸責於己之事由，至履行顯有重大困
    難」之規定相符。且依聲請人所提出財產資料觀之，債務人
    現有資產僅坐落桃園縣桃園市○○段第157 、157-1 地號、
    及其上第5 建號之房地一間，惟該房地為聲請人居住庇蔭之
    所，又雖債務人自承其每月打零工約有1 萬8 千至1 萬9 千
    元之工作收入，然於上開收入於扣除其必要生活支出、扶養
    子女費用後所餘數額，亦與其債務總數3,340,132 元相去甚
    遠，堪認本件債務人確有不能清償債務之情事。此外，本件
    又查無債務人有消費者債務清理條例第6 條第3 項、第8 條
    或第46條各款所定駁回更生聲請之事由存在，則債務人聲請
    更生，應屬有據，並依首揭規定命司法事務官進行本件更生
    程序，爰裁定如主文。
中    華    民    國    97    年    11    月    28    日
                  民事第三庭    法  官  林曉芳
備註：關於更生方案之「認可」，本院必實際依聲請人之收入、
      資產狀況詳細評估，必認為公允始予認可，非依債權總額
      打折認定，請慎提更生方案。
備註：依消費者債務清理條例第61條、第65條之規定：若債務人
      提出之更生方案未經債權人會議同意可決、亦未經法院裁
      定認可者，應開始「清算程序」。屆時債務人所有之全部
      財產均將「拍賣變價」分配予債權人；且法院得依利害關
      係人之聲請或依職權限制債務人之生活；債務人公私法上
      之資格或權利將受限，不得從事擔任某些職務或某些特定
      業務之從業人員、不得經營某些特定營業或為某些特定交
      易行為、或會喪失某些特定資格；而若查明債務人有消費
      者債務清理條例第133條、第134條各款所規定之情事（例
      如經查明債務人有因浪費、賭博或其他投機行為，致財產
      顯然減少、負擔過重債務；或普通債權人之分配額低於債
      務人聲請前二年可處分所得扣除自己及依法應受其扶養者
      所必要生活費用之數額），本院將為「不免責」之裁定。
上為正本係照原本作成
本件不得抗告
本裁定已於97年11月28日18時公告。
中    華    民    國    97    年    11    月    28    日
                                    書記官  邱飛鳴


司法院資訊處製作；財團法人民間司法改革基金會備份。
